【裁判字號】    98,上易,13
【裁判日期】    980303
【裁判案由】    竊盜
【裁判全文】
臺灣高等法院花蓮分院刑事判決          98年度上易字第13號
上  訴  人
即  被  告  丁○○
上  訴  人
即  被  告  丙○○
上列上訴人因竊盜案件，不服臺灣花蓮地方法院97年度花易字第
105號中華民國97年12月8日第一審判決（起訴案號：臺灣花蓮地
方法院檢察署97年度偵字第1893號），提起上訴，本院判決如下
：
    主  文
上訴駁回。
丁○○緩刑二年。
    事實及理由
一、檢察官起訴被告二人共同攜帶凶器鐵撬竊盜。被告二人於原
    審承認犯行，原審各判處6月有期徒刑。被告二人以並未攜
    帶鐵撬，而且尚屬未遂為理由，提起上訴。本案經本院審理
    結果，認第1審以上訴人即被告犯刑法第321條第1項第3款之
    加重竊盜罪，判處有期徒刑6月，並諭知易科罰金折算之標
    準，認事用法並無不當，量刑亦稱妥當，應予維持，並引用
    第1審判決書記載之事實、證據及理由 (如附件)。另補充理
    由如下。
二、被告雖然辯稱所犯不是加重竊盜罪。然而被告丁○○在原審
    陳稱: 當時是拿起現場的鐵撬，敲了二下，還是取不下鐵捲
    門，改用雙手搖，搖下鐵捲門，想搬到後行李箱，被警察發
    覺，立即丟下鐵捲門 (原審卷頁13)。在本院審理中也自白
    稱在現場撿到鐵撬，使用鐵撬將吊在門上的鐵捲門敲下來（
    本院卷頁28）。而且從現場門框下緣，左右兩處木框與水泥
    縫隙處，有明顯被敲破痕跡，連接鐵捲門與水泥牆面處，也
    是一整條的拆卸痕，巷道內有四扇窗戶，裝在窗戶上的鋁框
    、捲門也全部都被拆解放在地上，有照片為證 (警卷)，足
    證被告的確有使用鐵撬拆解鐵捲門。被告既然有使用鐵撬，
    所犯已經構成攜帶凶器竊盜罪。被告所辯，自無可採。
三、被告雖又辯稱當時還是竊盜未遂。然查被告丁○○在偵查中
    陳稱當時已經把鐵捲門搬上車，後來想想不對，才又搬下車
    (偵查卷頁9)。而被告丁○○在本院審理時也陳稱一共拿了
    六個鐵捲門（本院卷頁28）。以被告二人所竊取鐵捲門的數
    量、被告二人使用車輛前往載運竊取之物以及行竊時點無人
    在場等情事，被告二人雖然還沒有把竊得的物品載回家中，
    但卻已經將鐵捲門置入自己實力支配範圍內。所犯自屬既遂
    。被告所辯屬於未遂，亦無可採。
四、又被告丁○○犯後，已經坦承犯行，也深表悔悟，而被告母
    親李黃自年已78歲，患有心肌梗塞、腦中風等多項疾病，需
    要他人照顧，父親也已高齡93歲，被告尚有妻子一人以及子
    女一人均有待被告照顧，本案犯行，所得財物價值不高，事
    後也已經取得被害人諒解，也未曾受有期徒刑以上刑之宣告
    ，有台灣高等法院被告前案紀錄表附卷可證，本院認為所宣
    告之刑，以暫不執行為當，爰依刑法第74條為緩刑之宣告。
五、據上論結，應依刑事訴訟法第373條、第368條、刑法第74條
    第1項判決如主文。
本案經檢察官乙○○到庭執行職務。
中    華    民    國    98    年    3     月    3    日
                  刑事庭審判長法  官  何方興
                              法  官  林碧玲
                              法  官  賴淳良
以上正本證明與原本無異。
本件不得上訴。
                              書記官  邱廣譽
中    華    民    國    98    年    3     月    3     日
附錄本判決論罪之法律條文：
中華民國刑法第321條：
犯竊盜罪而有左列情形之一者，處6月以上、5年以下有期徒刑：
一、於夜間侵入住宅或有人居住之建築物、船艦或隱匿其內而犯
    之者。
二、毀越門扇、牆垣或其他安全設備而犯之者。
三、攜帶兇器而犯之者。
四、結夥三人以上而犯之者。
五、乘火災、水災或其他災害之際而犯之者。
六、在車站或埠頭而犯之者。
前項之未遂犯罰之。
附件：
臺灣花蓮地方法院刑事判決             97年度花易字第105號
公  訴  人  臺灣花蓮地方法院檢察署檢察官
被      告  丁○○  男  46歲（民國○○年○月○日生）
                    身分證統一編號：Ｚ000000000號
                    住花蓮縣吉安鄉○○村○○○街145巷3號
            丙○○  男  33歲（民國○○年○○月○○日生）
                    身分證統一編號：Ｚ000000000號
                    住花蓮縣吉安鄉○○路37號
                    居花蓮縣吉安鄉○○村○○路84號
上列被告因竊盜案件，經檢察官提起聲請簡易判決處刑（97年度
偵字第1893號），本院認不宜以簡易判決處刑，改行通常程序，
審理中被告自白犯罪，經裁定改行簡式審判程序，本院判決如下
：
    主  文
丁○○、丙○○共同攜帶兇器竊盜，各處有期徒刑陸月，如易科
罰金，均以新臺幣壹仟元折算壹日。
    事  實
一、丁○○、丙○○共同意圖為自己不法之所有，於97年4 月11
    日下午4 時30分許，在花蓮縣壽豐鄉○○村○○○路71號甲
    ○○之住處，趁該處無人看管之際，互相把風，以徒手及當
    場取得之鐵撬破壞該處鐵捲門後，竊取甲○○所有之鐵捲門
    3捲及鐵捲門固定鐵條6條。嗣因行竊過程中發出巨大聲響，
    為劉義崇發現而報警，2 人將竊得之鐵捲門、鐵捲門固定鐵
    條等物搬上由丁○○所駕駛JA─7021號自小客車之際，為警
    當場查獲，並扣得鐵撬1支。
二、案經花蓮縣警察局吉安分局報告臺灣花蓮地方法院檢察署檢
    察官偵查後聲請簡易判決處刑。
    理  由
一、按刑事訴訟法第273條之1第1 項規定，除被告所犯為死刑、
    無期徒刑、最輕本刑為3 年以上有期徒刑之罪、或高等法院
    管轄第一審案件者外，於審判期日前之程序進行中，被告先
    就被訴事實為有罪之陳述時，審判長得告知被告簡式審判程
    序之旨，並聽取當事人、代理人、辯護人及輔佐人之意見後
    ，裁定進行簡式審判程序。經查，本件被告2 人被訴竊盜乙
    案，為前開不得進行簡式審判程序以外之案件，且被告2 人
    於本院審理時就訴事實為有罪之陳述，經本院告知被告2 人
    簡式審判程序之旨，並聽取被告之意見後，爰依前開刑事訴
    訟法第273條之1第1 項之規定，當庭裁定改依簡式審判程序
    審判之，合先敘明。
二、上開犯罪事實，業據被告2 人於本院審理時均坦承不諱，核
    證人劉崇義於警詢中之證詞相符，此外並有贓物認領保管單
    1份、現場相片10張在卷及鐵撬1支扣案可稽。事證明確，被
    告2人犯行堪以認定，應依法論科。
三、鐵撬係金屬製品，為質地堅硬之鈍器，客觀上足以危害他人
    生命、身體之安全，自屬兇器之一種。核被告2 人所為，均
    係犯刑法第321條第1項第3款之加重竊盜罪。被告2人間，有
    犯意連絡及行為分擔，應論以共同正犯。檢察官於起訴時雖
    認被告2人，係犯刑法第320條第1 項之竊盜罪嫌，惟公訴人
    於本院審理時，業已陳述、論告本件起訴之事實該當於刑法
    第321條第1項第3 款之加重竊盜罪，自行更正原起訴法條，
    本院毋庸再變更公訴人起訴之法條，併此敘明。爰審酌被告
    丁○○、丙○○2 人分別有公共危險及違反臺灣地區與大陸
    地區人民關係條例之前科紀錄（均不構成累犯），因失業已
    久，為求溫飽而竊取上開物品欲販賣至資源回收場，動機可
    憫，然行為仍屬不法，犯罪後終於本院審理時坦承犯行，並
    取得管理人劉崇義之諒解，有和解書1 份在卷可稽，犯後態
    度良好等一切情狀，就其2 人所犯上開之罪各量處如主文所
    示之刑，並均諭知易科罰金之折算標準。供犯罪所用之鐵撬
    1 支，被告2人否認為渠等所有，亦無證據證明為被告2人所
    有，爰不為沒收之諭知。
據上論斷，應依刑事訴訟法第452條、第273之1第1項、第299 條
第1項前段，刑法第28條、第321條第1項第3款，判決如主文。
本案經檢察官張立中到庭執行職務。
中    華    民    國    97    年    12    月    8     日
                        刑事第三庭    法  官  湯國杰
以上正本證明與原本無異。
如不服本判決應於收受判決後10日內向本院提出上訴書狀，並應
應敘述具體理由。其未敘述上訴理由者，應於上訴期間屆滿後20
日內向本院補提理由書 (均須按他造當事人之人數附繕本)「切
勿逕送上級法院」。告訴人或被害人如對於本判決不服者，應具
備理由請求檢察官上訴，其上訴期間之計算係以檢察官收受判決
正本之日期為準。
中    華    民    國    97    年    12    月    8     日
                                      書記官  胡旭玫
附錄本判決論罪之法律條文：
中華民國刑法第321條：
犯竊盜罪而有左列情形之一者，處6月以上、5年以下有期徒刑：
一、於夜間侵入住宅或有人居住之建築物、船艦或隱匿其內而犯
    之者。
二、毀越門扇、牆垣或其他安全設備而犯之者。
三、攜帶兇器而犯之者。
四、結夥三人以上而犯之者。
五、乘火災、水災或其他災害之際而犯之者。
六、在車站或埠頭而犯之者。
前項之未遂犯罰之。


司法院資訊處製作；財團法人民間司法改革基金會備份。
